zh-TW: 變速箱支架襯套材質: 泡棉; 液壓 (流體填充); 氯丁橡膠; 聚氨酯; 橡膠; 矽膠; 實心 (無襯套); 熱塑性彈性體 (TPE); 其他
sv: Material för växellådans bussning: Skum; Hydraulisk (vätskefylld); Neopren; Polyuretan; Gummi; Silikon; Solid (utan bussning); Termoplastisk elastomer (TPE); Övrigt
es: Material del casquillo de montaje de la transmisión: Espuma; Hidráulico (lleno de líquido); Neopreno; Poliuretano; Caucho; Silicona; Sólido (sin buje); Elastómero termoplástico (TPE); Otro
th: วัสดุบูชยึดเกียร์: โฟม; ไฮดรอลิก (เติมของเหลว); นีโอพรีน; โพลิยูรีเทน; ยาง; ซิลิโคน; โซลิด (ไม่มีบุชชิง); เอลาสโตเมอร์เทอร์โมพลาสติก (TPE); อื่นๆ
pt-BR: Bucha do coxim de transmissão material: Espuma; Hidráulica (com fluido); Neoprene; Poliuretano; Borracha; Silicone; Sólido (sem bucha); Elastômero termoplástico (TPE); Outro
it: Materiale della boccola del supporto della trasmissione: Schiuma; Idraulica (riempita di fluido); Neoprene; Poliuretano; Gomma; Silicone; Solido (senza boccola); Elastomero termoplastico (TPE); Altro
ro-RO: Materialul bucșei suportului de transmisie: Spumă; Hidraulic (umplut cu fluid); Neopren; Poliuretan; Cauciuc; Silicon; Solid (fără bucșă); Elastomer termoplastic (TPE); Altele
ja: トランスミッションマウントブッシュ材質: フォーム; 油圧 (流体充填); ネオプレン; ポリウレタン; ゴム; シリコン; ソリッド (ブッシングなし); 熱可塑性エラストマー (TPE); その他
en: Transmission mount bushing material: Foam; Hydraulic (fluid-filled); Neoprene; Polyurethane; Rubber; Silicone; Solid (no bushing); Thermoplastic elastomer (TPE); Other
sk-SK: Materiál puzdra upevnenia prevodovky: Pena; Hydraulické (naplnené kvapalinou); Neoprén; Polyuretán; Guma; Silikón; Pevné (bez puzdra); Termoplastický elastomér (TPE); Iné
zh-CN: 变速箱安装衬套材料: 泡沫; 液压（充液）; 氯丁橡胶; 聚氨酯; 橡胶; 硅胶; 实心（无衬套）; 热塑性弹性体（TPE）; 其他
lt-LT: Transmisijos tvirtinimo įvorės medžiaga: Putplastis; Hidraulinė (užpildyta skysčiu); Neoprenas; Poliuretanas; Guma; Silikonas; Vientisa (be įvorių); Termoplastinis elastomeras (TPE); Kita
tr: Şanzıman takoz burcu malzemesi: Köpük; Hidrolik (sıvı dolgulu); Neopren; Poliüretan; Kauçuk; Silikon; Katı (burçsuz); Termoplastik elastomer (TPE); Diğer
fi: Vaihteiston kiinnitysholkin materiaali: Vaahtomuovi; Hydraulinen (nesteellä täytetty); Neopreeni; Polyuretaani; Kumi; Silikoni; Kiinteä (ei holkkia); Termoplastinen elastomeeri (TPE); Muu
de: Material der Getriebelagerbuchse: Schaumstoff; Hydraulisch (flüssigkeitsgefüllt); Neopren; Polyurethan; Gummi; Silikon; Massiv (ohne Buchse); Thermoplastisches Elastomer (TPE); Sonstige
pt-PT: Material do casquilho do suporte da transmissão: Espuma; Hidráulico (com fluido); Neopreno; Poliuretano; Borracha; Silicone; Sólido (sem casquilho); Elastómero termoplástico (TPE); Outro
sl-SI: Material puše nosilca menjalnika: Pena; Hidravlični (s tekočino); Neopren; Poliuretan; Guma; Silikon; Trd (brez puše); Termoplastični elastomer (TPE); Drugo
hu: A váltótartó bak szilentjének anyaga: Hab; Hidraulikus (folyadékkal töltött); Neoprén; Poliuretán; Gumi; Szilikon; Tömör (persely nélkül); Hőre lágyuló elasztomer (TPE); Egyéb
nb: Børstemateriale for girkassefeste: Skum; Hydraulisk (væskefylt); Neopren; Polyuretan; Gummi; Silikon; Massiv (uten foring); Termoplastisk elastomer (TPE); Annet
vi: Vật liệu bạc lót giá đỡ hộp số: Bọt xốp; Thủy lực (chứa chất lỏng); Neoprene; Polyurethane; Cao su; Silicon; Đặc (không có ống lót); Nhựa đàn hồi chịu nhiệt (TPE); Khác
ru: Материал втулки опоры трансмиссии: Пеноматериал; Гидравлический (жидкостный); Неопрен; Полиуретан; Резина; Силикон; Жесткий (без втулки); Термоэластопласт (ТЭП); Другое
da: Bøsningsmateriale til transmissionsophæng: Skum; Hydraulisk (væskefyldt); Neopren; Polyurethan; Gummi; Silikone; Massiv (ingen bøsning); Termoplastisk elastomer (TPE); Andet
fr: Matériau du silentbloc du support de transmission: Mousse; Hydraulique (rempli de liquide); Néoprène; Polyuréthane; Caoutchouc; Silicone; Plein (sans douille); Élastomère thermoplastique (TPE); Autre
cs: Materiál silentbloku převodovky: Pěna; Hydraulické (plněné kapalinou); Neopren; Polyuretan; Guma; Silikon; Pevný (bez silentbloku); Termoplastický elastomer (TPE); Jiné
pl: Materiał tulei poduszki skrzyni biegów: Pianka; Hydrauliczny (wypełniony płynem); Neopren; Poliuretan; Guma; Silikon; Pełne (bez tulei); Elastomer termoplastyczny (TPE); Inne
nl: Transmissiesteun bushingmateriaal: Schuim; Hydraulisch (met vloeistof gevuld); Neopreen; Polyurethaan; Rubber; Siliconen; Massief (geen rubber); Thermoplastisch elastomeer (TPE); Overig
ko: 변속기 마운트 부싱 소재: 폼; 유압식(유체 충전); 네오프렌; 폴리우레탄; 고무; 실리콘; 솔리드(부싱 없음); 열가소성 엘라스토머(TPE); 기타
hr-HR: Materijal čahure nosača mjenjača: Pjena; Hidraulično (punjeno tekućinom); Neopren; Poliuretan; Guma; Silikon; Puno (bez čahure); Termoplastični elastomer (TPE); Ostalo
el: Υλικό δακτυλίου βάσης μετάδοσης: Αφρός; Υδραυλικό (με υγρό); Νεοπρένιο; Πολυουρεθάνη; Καουτσούκ; Σιλικόνη; Συμπαγές (χωρίς δακτύλιο); Θερμοπλαστικό ελαστομερές (TPE); Άλλο
bg-BG: Материал на втулката на опората на трансмисията.: Пяна; Хидравлична (с течност); Неопрен; Полиуретан; Гума; Силикон; Твърд (без втулка); Термопластичен еластомер (TPE); Друго